臺灣彰化地方法院員林簡易庭小額民事判決
                              110年度員小字第66號
原      告  陳秀美  
被      告  洪尚泓  

            呂誠修  

            KELVIN LEE KAI WEN（中文姓名：李凱文）




            TAN CHENG YEE（中文姓名：陳政宇）




上列當事人間請求損害賠償事件，經本院刑事庭移送前來（108
年度附民字第57號），本庭於民國110年7月26日言詞辯論終結，
判決如下：
    主      文
被告應連帶給付原告新臺幣100,000元，及被告洪尚泓部分自民
國108年5月18日起、被告呂誠修部分自民國108年5月4日起、
被告KELVIN LEE KAI WEN部分自民國108年4月19日起、被告TAN 
CHENG YEE部分自民國108年4月17日起，均至清償日止，各按年
息百分之五計算之利息。
本判決得假執行。
    事實及理由
一、本件被告KELVIN LEE KAI WEN、TAN CHENG YEE經合法通知
    ，未於言詞辯論期日到場，核無民事訴訟法第386條所列各
    款情事，爰依原告之聲請，由其一造辯論而為判決。
二、原告主張：被告洪尚泓、呂誠修及其等所屬詐欺集團成員基
　　於共同詐欺取財之犯意聯絡，由上開詐欺集團之不詳成員，
　　於民國107年8月14日下午2時16分許及次日某時許，撥打電
　　話予伊，佯稱係伊之妹婿阿輝，表示急需現金，致伊陷於錯
　　誤，而於8月15日上午11時38分許在臺中市烏日區農會臨櫃
　　匯款新臺幣（下同）100,000元至台灣土地銀行大社分行帳
　　號00000000000000號帳戶（戶名：陳政宇，下稱系爭帳
　　戶），詐欺集團於伊匯入款項後，即提供系爭帳戶之提款卡
　　予洪尚泓，由洪尚泓指示呂誠修於同日下午1時13分許、14
　　分許，分別提領60,000元、40,000元之金額，呂誠修再將領
　　得之款項交給洪尚泓，復轉交予上手，致原告受有100,000
　　元之損害。又系爭帳戶係由被告KELVIN LEE KAI WEN（中文
　　姓名李凱文）、TAN CHENG YEE（中文姓名陳政宇）以每月
　　5,000元之代價，提供予自稱葉曉杏之詐欺集團成員使用，
　　被告4人為共同侵權行為人，爰依民法第184條第1項、185條
　　之規定，請求被告負連帶損害賠償責任等語。並聲明：如主
　　文第1項所示。
三、被告方面：
（一）被告洪尚泓答辯略以：伊確實有詐騙原告100,000元，願
      意償還，但詐得之100,000元非伊獨得，且伊目前尚在監
      執行中等語。
（二）被告呂誠修答辯略以：伊有依洪尚泓指示提款100,000元
      ，願意賠償，伊目前於臺東戒治所執行中等語。
（三）被告KELVIN LEE KAI WEN、TAN CHENG YEE未於言詞辯論
      期日到場，亦未提出書狀作何聲明或陳述。
四、本院得心證之理由：
（一）原告主張其於上開時間受詐騙損失100,000元等情，業據
      其提出烏日區農會匯款申請書1件、臺灣橋頭地方檢察署
      檢察官108年度偵字第2680號移送併辦意旨書2件（均影本
      ）為證，並經被告洪尚泓、呂誠修自認在卷，此外有本院
      108年度訴字第306號刑事判決在卷可參，復經本院調閱前
      開刑事卷宗，互核相符，應堪信原告之主張為真實。
（二）按因故意或過失，不法侵害他人之權利者，負損害賠償責
      任。故意以背於善良風俗之方法，加損害於他人者亦同。
      數人共同不法侵害他人之權利者，連帶負損害賠償責任。
      不能知其中孰為加害人者，亦同；造意人及幫助人，視為
      共同行為人，民法第184條第1項、第185條分別定有明文
      。又加害人於共同侵害權利之目的範圍內，各自分擔實行
      行為之一部，而互相利用他人之行為，以達其目的者，仍
      不失為共同侵權行為人，而應對於全部所發生之結果，連
      帶負損害賠償責任（最高法院78年度台上字第2479號判決
      意旨參照）。經查，本件被告洪尚泓提供人頭帳戶提款卡
      予被告呂誠修提領原告被詐欺之款項，被告洪尚泓並取得
      贓款交付其餘不詳年籍詐欺集團成員，被告KELVIN LEE K
      AI WEN、TAN CHENG YEE則提供銀行存摺及提款卡以幫助
      詐騙集團成員對原告詐欺取財之行為，自均應對原告負侵
      權行為之損害賠償責任。而原告因被告之詐欺或幫助詐欺
      行為，受有100,000元之損害，從而，原告依侵權行為損
      害賠償之法律關係，請求被告連帶賠償，自屬有據。被告
      洪尚泓雖辯稱原告受損之100,000元並非由其獨得云云，
      惟其於共同侵害原告權利之目的範圍內，各自分擔實行行
      為之一部，而互相利用他人之行為，以達其詐財目的，而
      成立共同侵權行為，自應對於原告所受全部損害，連帶負
      損害賠償責任，是其上開辯解並不足採。　　
（三）末按給付有確定期限者，債務人自期限屆滿時起，負遲延
      責任。給付無確定期限者，債務人於債權人得請求給付時
      ，經其催告而未為給付，自受催告時起，負遲延責任。其
      經債權人起訴而送達訴狀，或依督促程式送達支付命令，
      或為其他相類之行為者，與催告有同一之效力，民法第22
      9條第1項、第2項定有明文。又遲延之債務，以支付金錢
      為標的者，債權人得請求依法定利率計算之遲延利息。但
      約定利率較高者，仍從其約定利率；應付利息之債務，其
      利率未經約定，亦無法律可據者，週年利率為百分之5，
      民法第233條第1項、第203條亦分別著有明文。本件原告
      對被告之侵權行為請求權，核屬無確定期限之給付，既經
      原告起訴而送達訴狀繕本，被告迄未給付，依法當應負遲
      延責任。是原告請求自附帶民事起訴狀繕本送達被告之翌
      日起（即被告洪尚泓部分自108年5月18日起、被告呂誠修
      部分自108年5月4日起、被告KELVIN LEE KAI WEN部分自1
      08年4月19日起、被告TAN CHENG YEE部分自108年4月17日
      起），至清償日止，按週年利率5%計算之法定遲延利息，
      核無不合，亦應准許。
五、綜上，原告依民法第184條第1項、第185條之規定，請求被
　　告連帶給付原告100,000元，及被告洪尚泓部分自108年5月
　　18日起、被告呂誠修部分自108年5月4日起、被告KELVIN 
　　LEE KAI WEN部分自民國108年4月19日起、被告TAN CHENG
　　YEE部分自108年4月17日起，均至清償日止，均按週年利率
　　5%計算之利息，為有理由，應予准許。
六、本件為適用小額訴訟程序而為被告敗訴之判決，爰依職權宣
    告假執行。
七、本件原告係於刑事訴訟程序提起民事訴訟，經本院刑事庭裁
    定移送前來，依刑事訴訟法第504條第2項規定，無庸繳納裁
    判費，且本件訴訟繫屬期間亦未增生訴訟費用事項，故無訴
    訟費用負擔問題，併予敘明。
中　　華　　民　　國   110    年   7     月    30     日
                  員林簡易庭  法  官  簡燕子
以上正本證明與原本無異。
如不服本判決，須以違背法令為理由，於判決送達後20日內向本
庭（彰化縣○○鎮○○路0段000號）提出上訴狀。（須按他造當
事人之人數附繕本），如委任律師提起上訴者，應一併繳納上訴
審裁判費。 
中　　華　　民　　國   110    年   7     月    30     日
                              書記官  彭月美